臺灣臺南地方法院刑事判決
110年度交易字第917號
聲  請  人  臺灣臺南地方檢察署檢察官
被      告  王士軒




上列被告因過失傷害案件，經檢察官聲請以簡易判決處刑（110
年度調偵字第1003號），本院認不宜以簡易判決處刑（原簡易判
決處刑案號：110年度交簡字第1699號），改適用通常程序，判
決如下：
    主  文
本件公訴不受理。
    理  由
一、聲請簡易判決處刑意旨均如附件臺灣臺南地方檢察署檢察官
    聲請簡易判決處刑書所載。
二、按告訴乃論之罪，告訴人於第一審辯論終結前，得撤回其告
    訴；又告訴經撤回者，法院應諭知不受理之判決，並得不經
    言詞辯論為之，刑事訴訟法第238條第1項、第303條第3款、
    第307條分別定有明文。
三、本件被告王士軒因過失傷害案件，經檢察官聲請以簡易判決
    處刑，認被告涉犯刑法第284條前段之過失傷害罪，然依同
    法第287條規定，該罪須告訴乃論。茲被告就本件過失傷害
    乙案，業與告訴人達成調解，告訴人亦於民國110年10月6日
    具狀聲請撤回告訴，此有本院110年南司刑簡移調字第156號
    調解筆錄影本及刑事撤回告訴聲請狀各1紙在卷可憑，揆諸
    前開說明，爰不經言詞辯論，逕為諭知不受理之判決。
據上論斷，應依刑事訴訟法第452條、第303條第3款、第307條，
判決如主文。
中　　華　　民　　國　　110 　年　　10　　月　　12　　日
　　　　　　　　　刑事第十六庭  法　官　鄧希賢
以上正本證明與原本無異
如不服本判決應於收受本判決後20日內向本院提出上訴書狀，並
應敘述具體理由。其未敘述上訴理由者，應於上訴期間屆滿後20
日內向本院補提理由書狀（均須按他造當事人之人數附繕本）「
切勿逕送上級法院」。
　　　　　　　　　　　　　　　　書記官　曾詩珊
中　　華　　民　　國　　110 　年　　10　　月　　12　　日
附件：
臺灣臺南地方檢察署檢察官聲請簡易判決處刑書　
                                   110年度調偵字第1003號
　　被　　　告　王士軒　男　36歲（民國00年0月00日生）
　　　　　　　　　　　　住嘉義縣○○鄉○里村○○000號之2
　　　　　　　　　　　　　5
　　　　　　　　　　　　居嘉義縣○○鄉○○村○○○00號
　　　　　　　　　　　　國民身分證統一編號：Z000000000號
上列被告因過失傷害案件，業經偵查終結，認為宜以簡易判決處
刑，茲將犯罪事實及證據並所犯法條分敘如下：
　　　　犯罪事實
一、王士軒於民國109年11月26日14時39分許，駕駛車牌號碼000
    0-00號自小客車，沿臺南市永康區埔園街由北向南方向行駛
    ，行經該路段與自強街之交岔路口時，原應注意轉彎車應讓
    直行車，而依當時天候晴、日間自然光線、路面乾燥、無缺
    陷、無障礙物、視距良好之情狀，客觀上並無不能注意之情
    事，竟疏未注意及此，貿然右轉，適同向右後楊淑芬騎乘車
    牌號碼000-0000號普通重型機車行駛至此，見狀緊急煞車而
    摔倒，致楊淑芬受有胸壁挫傷、右膝挫傷、右足挫傷之傷害
    。
二、案經楊淑芬訴由臺南市政府警察局永康分局報告偵辦。
　　　 證據並所犯法條
一、訊據被告王士軒雖坦承於上揭時地與告訴人楊淑芬發生交通
    事故一情不諱，然辯稱：我有打方向燈，我覺得我沒有過失
    云云。惟上揭犯罪事實，業據告訴人楊淑芬指訴綦詳，復有
    道路交通事故現場圖、道路交通事故調查報告表（一）（二
    ）、臺南市立安南醫院診斷證明書1紙及現場照片28幀附卷
    可佐。按汽車行駛至交岔路口，轉彎車應讓直行車先行，道
    路交通安全規則第102條第1項第7款定有明文。被告於前揭
    時地駕車本應注意遵守上揭規定，且依當時情形又無不能注
    意之情事，被告竟疏於注意及此，致告訴人騎乘之機車發生
    摔倒，造成告訴人受有前揭傷害，被告顯有過失。且被告過
    失行為與告訴人之受傷具有相當因果關係，被告上揭所辯，
    顯係臨訟缷責之詞，委無足採，本件事證明確，其罪嫌應堪
    認定。
二、核被告所為，係犯刑法第284條前段之過失傷害罪嫌。
三、依刑事訴訟法第451條第1項聲請逕以簡易判決處刑。　　
　　此　　致
臺灣臺南地方法院
中　　華　　民　　國　 110　　年　　5 　　月　　4 　　日
　　　　　　　　　　　　　　　檢察官  周文祥
本件證明與原本無異
中　　華　　民　　國　 110　　年　　5 　　月　　11　　日
                              書記官  鍾明智